臺灣板橋地方法院刑事判決　　　　　　　　　　　　九十一年度易字第一八三六號
　　公訴人　臺灣板橋地方法院檢察署檢察官
　　被　告　甲○○
右列被告因竊盜案件，經檢察官提起公訴（九十一年度偵字第九七二號），本院判決
如左：
    主    文
甲○○連續攜帶兇器竊盜，累犯，處有期徒刑捌月。
    事    實
一、甲○○前於民國八十四年二月二十一日因盜匪及搶奪案件，經本院判處有期徒刑
    三年十月及三年十月，於同年九月六日搶奪部分經臺灣高等法院撤銷原判決，改
    判有期徒刑五月，於同年十月十二日確定，二罪於同年十一月十五日經臺灣高等
    法院定應執行刑有期徒刑四年，嗣於八十六年五月二十一日經臺灣彰化地方法院
    裁定假釋付保護管束，於八十七年八月九日縮刑假釋期滿執行完畢。竟仍不知悔
    改，復意圖為自己不法之所有，並基於概括之犯意，先後於左列時地連續為竊盜
    行為，茲敘述其犯罪事實如左：
（一）於九十年十一月初某日白天，在臺北縣三重市○○路○段一００號附近，見不
      詳之人所有之自用小客車停放路邊，且車門未上鎖，遂持該車內放置之客觀上
      足以傷害人可作為兇器使用之螺絲起子一支，竊取汽車ＣＤ音響一台，得手後
      逃逸。
（二）於九十年十一月（起訴書誤書為十月）中旬某日白天，在臺北縣三重市○○街
      四００號附近，見不詳之人所有之自用小客車停放路邊，且車門未上鎖，遂持
      該車內放置之客觀上足以傷害人可作為兇器使用之螺絲起子一支，竊取汽車Ｃ
      Ｄ音響一台，得手後逃逸。
（三）於九十年十二月十八日清晨六時十分許（尚未日出），至臺北縣三重市○○街
      二九七巷一弄九號五樓乙○○住處，從未上鎖之大門進入竊取乙○○置於書房
      內之RICHO牌照相機一台、LOBOR手錶一只、九二一紀念金幣一枚、四號電池十
      六顆、SEGA電玩遊戲卡一塊等物，惟尚未得手之際，即為乙○○發現報警，甲
      ○○遂將上開財物丟置在陽台上，自後門沿鐵窗跳樓逃跑，於跳樓之際不慎跌
      倒受有右手撕裂傷、右側跟骨及第三蹠骨骨折之傷害，嗣於當日上午七時三十
      分許，在三重市○○路○段十七號五樓樓梯間為追至之員警逮獲，繼在其三重
      市○○路○段五十巷四十一弄八號四樓住處為警查扣前開竊得之汽車CD音響二
      台。
二、案經乙○○訴由臺北縣政府警察局三重分局移送臺灣板橋地方法院檢察署檢察官
    偵查起訴。
    理    由
一、前揭事實，業經被告甲○○於警訊時及偵審中坦承不諱（見偵查卷第六頁背面至
    第九頁、第二十三頁背面至第二十四頁、本院九十一年八月十五日審判筆錄），
    核與被害人乙○○於警訊時指訴情節相符（見偵查卷第十頁），並有偵查卷附被
    害人乙○○簽具之贓物認領保管單一紙、現場照片五張可稽，及汽車ＣＤ音響二
    台扣案可資佐證。又經本院函查中央氣象局關於事實欄一、（三）所示竊盜時間
    究係日間或夜間之結果，九十年十二月十八日臺北地區之日出時間為上午六時三
    十四分，有該局九十一年八月五日中象參字第九一０四二二四號函一紙在卷足憑
    。本件事證明確，被告犯行洵堪認定。
二、按螺絲起子一端呈尖銳狀，客觀上足以傷害人體可作為兇器使用，被告持以作為
    行竊事實欄一、（一）、（二）所示汽車音響之工具，核其所為係犯刑法第三百
    二十一條第一項第三款之攜帶兇器竊盜罪。又被告就事實欄一、（三）部分，係
    犯同條第一項第一款、第二項之夜間侵入住宅竊盜未遂罪。公訴意旨認告就事實
    欄一、（一）、（二）部分，係犯同法第三百二十條第一項之普通竊盜罪，就事
    實欄一、（三）部分，係犯同法第三百零六條第一項之侵入住宅罪、第三百二十
    條第一項、第三項之普通竊盜未遂罪云云，起訴法條尚有未當，應予變更。再被
    告先後三次竊盜犯行，時間緊接，犯罪構成要件相同，顯係基於概括犯意為之，
    應依連續犯從情節較重之攜帶兇器竊盜既遂罪論處，並依法加重其刑。末查被告
    前於八十四年二月二十一日因盜匪及搶奪案件，經本院判處有期徒刑三年十月及
    三年十月，於同年九月六日搶奪部分經臺灣高等法院撤銷原判決，改判有期徒刑
    五月，於同年十月十二日確定，二罪於同年十一月十五日經臺灣高等法院定應執
    行刑有期徒刑四年，嗣於八十六年五月二十一日經臺灣彰化地方法院裁定假釋付
    保護管束，於八十七年八月九日縮刑假釋期滿執行完畢，有臺灣高等法院檢察署
    刑案紀錄簡覆表、臺灣高等法院被告全國前案紀錄表各一件在卷可查，其於有期
    徒刑執行完畢後五年內再犯有期徒刑以上之上開竊盜罪名，為累犯，應依法遞加
    重其刑。爰審酌被告因一已之貪念致犯刑章，其犯罪之動機、目的、手段、次數
    、所生危害、竊得財物之價值、及犯罪後尚能坦承犯行等一切情狀，量處如主文
    所示之刑，以示懲儆。
三、被告於事實欄一、（一）、（二）所示時地竊取汽車ＣＤ音響所使用之螺絲起子
    ，雖係被告供犯罪所用之物，然據被告供述係在車內取得之工具，既非被所有，
    且未經扣案，爰不予宣告沒收，附此敘明。
據上論斷，應依刑事訴訟法第二百九十九條第一項前段、第三百條，刑法第五十六條
、第三百二十一條第一項第三款、第四十七條，判決如主文。
本案經檢察官毛有增到庭執行職務。
中      華      民      國      九 十 一    年    八    月   二 十 九   日
                                           臺灣板橋地方法院刑事第四庭
                                               法    官    談      虎
右正本證明與原本無異。
如不服本判決，應於判決送達後十日內，向本院提出上訴狀。
                                               書 記 官    陳  君  偉
中      華      民      國      九 十 一    年    八    月   二 十 九   日
附錄參考法條：
刑法第三百二十一條犯竊盜罪而有左列情形之一者，處六月以上五年以下有期徒刑：
  一、於夜間侵入住宅或有人居住之建築物、船艦或隱匿其內而犯之者。
  二、毀越門扇、牆垣或其他安全設備而犯之者。
  三、攜帶兇器而犯之者。
  四、結夥三人以上而犯之者。
  五、乘火災、水災或其他災害之際而犯之者。
  六、在車站或埠頭而犯之者。
  前項之未遂犯罰之。
